臺灣彰化地方法院刑事判決
111年度易字第180號
公  訴  人  臺灣彰化地方檢察署檢察官
被      告  楊育倫


                    （現另案於法務部矯正署○○監獄○○    分監執行中）
上列被告因詐欺案件，經檢察官追加起訴（111年度偵字第1863
號），本院判決如下：
    主  文
本件追加起訴不受理。
    理  由
一、追加起訴意旨略以：被告楊育倫意圖為自己不法之所有，利
    用許凱強(另案移送併辦)提供之行動電話門號0000000000號
    向奕樂科技股份有限公司(下稱奕樂公司)申請「包你發娛樂
    城」遊戲帳號暱稱「石岡林錦鴻」、「贏冠天下」，並分別
    於民國110年5月18日、5月30日綁定該門號。被告再於附表
    所示之時間，以附表所示之方式，對附表所示之人施用詐術
    ，致其等陷於錯誤，而於附表所示時間，匯款如附表所示之
    金額至附表所示奕樂公司之虛擬帳戶內。嗣奕樂公司收款後
    ，即將遊戲幣發予被告操控之遊戲暱稱「石岡林錦鴻」。另
    於110年5月30日22時42分許，被告以三角詐騙之方式，使用
    LINE暱稱「蒂哥」，向松冠緯佯稱欲以新臺幣(下同)2000元
    向松冠緯購買遊戲幣，松冠緯即提供中國信託銀行帳號000-
    000000000000號供被告匯款。被告再於同日23時15分許，以
    LINE暱稱「凱弟」向告訴人王廷家謊稱有「天堂2M」遊戲鑽
    石貨幣可供販售，致告訴人王廷家陷於錯誤，而於同日22時
    53分許，依被告指示匯款16500元至上開松冠緯提供之銀行
    帳號內。被告再向松冠緯謊稱其匯錯金額，要求松冠緯匯還
    14400元，至於差額100元則給松冠緯當作手續費等語，松冠
    緯因此於同日23時10分許，依指示將14400元匯入奕樂公司
    申設之土地銀行帳戶內。嗣奕樂公司收款後即將遊戲幣發予
    被告操控之遊戲暱稱「贏冠天下」。嗣經松冠緯、告訴人王
    廷家及附表所示之人報案，為警查獲上情。因認被告上開所
    為，均涉犯刑法第339條第1項之詐欺取財罪嫌，且因本案與
    臺灣彰化地方檢察署檢察官前以110年度偵字第12473、1299
    9、13636號提起公訴，現由本院審理之111年度易字第13號
    案件，為一人犯數罪之相牽連案件關係，認應追加起訴等語
    。
二、按於第一審言詞辯論終結前，得就與本案相牽連之犯罪或本
    罪之誣告罪，追加起訴，刑事訴訟法第265條第1項定有明文
    。又按起訴之程序違背規定者，應諭知不受理之判決，並得
    不經言詞辯論為之，刑事訴訟法第303條第1款、第307條亦
    分別定有明文。準此，追加起訴應於第一審辯論終結前為之
    ，如於第一審言詞辯論終結後，始追加起訴，則追加起訴之
    程序違背規定，自應諭知不受理之判決。
三、經查，公訴人雖以上開追加起訴之犯罪與本院111年度易字
    第13號被告被訴詐欺案件(起訴案號：110年度偵字第12473
    、12999、13636號，下稱前案)具有一人犯數罪之相牽連關
    係，因而追加起訴。惟上開前案業於111年1月18日言詞辯論
    終結，並於111年2月11日宣判，有前案111年1月18日審判筆
    錄及刑事判決書各1份在卷可佐，而本件追加起訴係於111年
    2月14日始繫屬本院，此有臺灣彰化地方檢察署起訴函文上
    本院收案章日期可憑，是本件檢察官追加起訴顯係於前案第
    一審辯論終結後始向本院提出，依前揭說明，其起訴程式自
    屬違背規定，爰不經言詞辯論，逕為不受理判決之諭知。
四、據上論斷，應依刑事訴訟法第303條第1款、第307條，判決
    如主文。
中　　華　　民　　國　　111 　年　　2 　　月　　23　　日
                  刑事第三庭  審判長法  官  廖健男
                                    法  官  林慧欣
                                    法  官  胡佩芬
以上正本證明與原本無異。
如不服本判決應於收受判決後20日內向本院提出上訴書狀，並應
敘述具體理由。其未敘述上訴理由者，應於上訴期間屆滿後20日
內向本院補提理由書（均須按他造當事人之人數附繕本）「切勿
逕送上級法院」。
告訴人或被害人對於判決如有不服具備理由請求檢察官上訴者，
其上訴期間之計算係以檢察官收受判決正本之日期為準。　
中　　華　　民　　國　　111 　年　　2 　　月　　23　　日
                                    書記官  林明俊
附表：
編號 告訴人 或被害人 詐騙時間及手法 匯款時間、金額及匯入帳戶  1 郭憲德 楊育倫於110年5月20日15時47分許，以通訊軟體LINE、行動電話0000000000號向郭憲德佯稱以4800元之價格，販售電腦CPU2顆云云，致郭憲德陷於錯誤，而依指示匯款。 110年5月20日18時5分許，匯款4800元至第一商業銀行000-0000000000000000號虛擬帳戶。  2 詹勳慶 楊育倫於110年6月5日5時19分許，利用通訊軟體LINE、行動電話 0000000000號(許凱強名下電話)假稱有天堂遊戲裝備欲以10800元販售云云，詹勳慶陷於錯誤，而依指示匯款。 於110年6月5日5時50分許，匯款10800元至土地銀行000-0000000000000000號虛擬帳戶。 3 江鎮宇 楊育倫於110年5月29日9時30分許，利用天堂網路遊戲及行動電話0000000000號，假稱有天堂遊戲寶物欲以2400元販售云云，致江鎮宇陷於錯誤，而依指示匯款。 於110年5月29日9時40分許，匯款2400元至第一商業銀行000-0000000000000000號虛擬帳戶。  4 王鵬傑 楊育倫於110年6月15日某時，利用通訊軟體LINE及行動電話 0000000000號，假稱有天堂遊戲帳號欲以12000元販售云云，致王鵬傑陷於錯誤，而依指示匯款。 於110年6月15日19時51分許，匯款12000元至土地銀行000-0000000000000000號虛擬帳戶。  5 葉順源 楊育倫於110年6月15日某時，利用通訊軟體LINE及行動電話 0000000000號，假稱有天堂遊戲寶物欲以8400元販售云云，致葉順源陷於錯誤，而依指示匯款。 於110年6月15日5時07分許，匯款8400元至台新國際商業銀行000-0000000000000000號虛擬帳戶。  6 莊松諺 楊育倫於110年6月16日某時，利用通訊軟體LINE及行動電話&ZZZZ;&ZZZZ; 0000000000號，假稱有天堂遊戲寶物欲以8400元販售云云，致葉順源陷於錯誤，而依指示匯款。 於110年6月16日15時33分許，匯款8400元至土地銀行000-0000000000000000號虛擬帳戶。